臺灣板橋地方法院刑事裁定　　　　　　 100年度聲字第1164號
公　訴　人　臺灣板橋地方法院檢察署檢察官
聲請人　即
選任辯護人　邱群傑律師
被　　　告　王志森
上列被告因違反毒品危害防制條例等案件，聲請人聲請具保停止
羈押，本院裁定如下：
    主  文
王志森提出新臺幣壹佰萬元之保證金後，准予停止羈押，並應予
限制出境、出海，且限制住居於新北市○○區○○村○○路一四
一號六樓。
    理  由
一、聲請意旨略以：被告王志森所犯罪名雖為最輕本刑為5 年以
    上有期徒刑之罪，然被告已就檢察官起訴之犯罪事實，大致
    均已承認，並無以羈押為手段，始能進行後續審判之必要，
    且被告母親即王杜蘭自被告遭羈押時起，甚為擔憂，若許
    被告具保停止羈押亦可達保全被告之相同目的，基於比例原
    則，應准許被告具保停止羈押等語。
二、按被告及得為其輔佐人之人或辯護人，得隨時具保，向法院
    聲請停止羈押，刑事訴訟法第110 條第1 項定有明文。本件
    刑事聲請具保停止羈押狀，僅有被告之辯護人之蓋章，並未
    有被告之簽名或蓋章，難認係被告具狀聲請停止羈押，而係
    被告之辯護人以被告之選任辯護人名義具狀向本院聲請停止
    羈押，合先敘明。
三、經查：
  (一)被告因涉犯毒品危害防制條例第4 條第2 項、同條例第8 條
    第1 項、藥事法第83條第1 項、槍砲彈藥刀械管制條例第8
    條第4 項、第12條第4 項之販賣第二級毒品、轉讓第一級毒
    品、轉讓禁藥、持有改造手槍及子彈罪嫌，犯罪嫌疑重大，
    且其所犯上開販賣第二級毒品罪嫌，為最輕本刑有期徒刑5
    年以上之重罪，被告係於另案通緝中，經警拘提到案，有事
    實足認有逃亡之虞，而經本院依刑事訴訟法第101 條第1 項
    第1 款、第3 款之規定，自民國100 年1 月6 日起執行羈押
    ，並自100 年4 月6 日起延長羈押2 月，此有100 年1 月6
    日報到單、準備程序筆錄、押票，以及本院100 年3 月31日
    100年度訴字第34號裁定各1 份附卷可稽。
  (二)被告就檢察官起訴之販賣第二級毒品予林新富、韓淑芬、綽
    號「死人」之不詳人士、某竹聯幫份子、綽號「嘟嘟」、轉
    讓第一級毒品海洛因與蘇玉萍、轉讓禁藥即甲基安非他命與
    蘇玉萍、林新富、徐曉傑，以及持有具有殺傷力之槍彈等犯
    罪事實，業已於本院100 年1 月24日準備程序與100 年3 月
    31日審判期日中供承不諱，並經證人林新富、徐曉傑、韓淑
    芬、鄭淑貞、蘇玉萍於偵查中證述明確，復有監聽譯文、內
    政部警政署之鑑定書附卷可稽，另有第一級毒品海洛因與第
    二級毒品即禁藥甲基安非他命，以及附表所示之槍彈扣案可
    憑，堪認被告涉犯毒品危害防制條例第4 條第2 項之販賣第
    二級毒品罪、同條例第8 條第1 項之轉讓第一級毒品罪、藥
    事法第83條第1 項之轉讓禁藥罪、槍砲彈藥刀械管制條例第
    8 條第4 項、第12條第4 項之持有改造手槍與子彈罪，均犯
    罪嫌疑重大。
  (三)因毒品危害防制條例第4 條第2 項之販賣第二級毒品罪，乃
    法定最低本刑為有期徒刑5 年以上之罪。而被告曾於96年間
    ，因犯轉讓甲基安非他命案件，經臺灣高等法院以97年度上
    訴字第3301號判處有期徒刑1 年確定後，未依檢察官之指揮
    遵期到案入監服刑，卻棄保逃逸，經臺灣桃園地方法院檢察
    署發佈通緝後，始於97年12月11日經通緝歸案，入監服刑，
    此有臺灣高等法院被告前案紀錄表1 份在卷可佐。另被告於
    98年間，曾因涉犯偽造文書案件，經臺灣桃園地方法院檢察
    署於99年3 月18日發佈通緝，嗣於99年11月21日22時許，在
    新北市○○區○○路182 號，為警持拘票拘提到案，此經被
    告於99年11月22日警詢時自承在卷，並有本院100 年度訴字
    第34號卷所附臺灣高等法院被告前案紀錄表，以及板橋地檢
    署99年度偵字第30711 號偵查卷所附拘票各1 份附卷可憑，
    是以被告就經判決確定之轉讓甲基安非他命案件，曾因棄保
    逃逸，嗣經逮捕到案後，復因涉犯偽造文書案件，於偵查中
    ，拒不到場，而經臺灣桃園地方法院檢察署發佈通緝，顯示
    被告對於所涉犯之刑事案件，均不勇於面對，以前述轉讓甲
    基安非他命與偽造文書等案件，其犯罪情節與刑事責任，相
    較於本件持有具有殺傷力槍彈與販賣第二級毒品之案件，顯
    屬輕微，被告尚會棄保逃逸，企圖規避，則以本案刑責之嚴
    峻，被告逃亡以規避制裁之動機，更為強烈，有事實足認有
    逃亡之虞。
  (四)綜上所述，被告確具有刑事訴訟法第101 條第1 項第1 款、
    第3 款之羈押原因，而無同法第114 條第1 項前段有關所犯
    最重本刑為3 年以下有期徒刑、拘役或專科罰金之罪者，羈
    押之被告，如經具保聲請停止羈押，不得駁回之適用。惟本
    院審酌羈押係屬對人身體自由之嚴重處分，基於憲法第23條
    所揭櫫之比例原則，若有其他對人民權利限制較小之措施，
    可以確保審判進行之同一目的，即應認被告無羈押之必要。
    本院審酌被告所犯罪名甚重，被告並有棄保潛逃之紀錄，若
    不課予高額保證金，兼以限制出境之方式，將不足以確保被
    告日後會遵期到庭接受審判，爰准許被告提出新臺幣100 萬
    元之保證金，並限制出境、出海，且應住居於新北市○○區
    ○○村○○路141 號6 樓後，停止羈押。
四、依刑事訴訟法第110 條第1 項、第111 條、第121 條第1項
    、第116 條之1 ，裁定如主文。
中    華    民    國   100    年    4     月    12    日
                  刑事第五庭  審判長法  官  胡堅勤
                                    法  官  盧軍傑
                                    法  官  高增泓
以上正本證明與原本無異。
如不服本裁定，應於收受送達後5 日內向本院提出抗告狀。
                                    書記官  黃妍爾
中    華    民    國   100    年    4     月    12    日
附表：
┌──┬───────────┬───┬───────────────┐
│編號│   物  品   名  稱    │數  量│    備                  註    │
├──┼───────────┼───┼───────────────┤
│1   │改造手槍（槍枝管制編號│1支   │認仿BERETTA 廠92FS型半自動手槍│
│    │0000 000000 號，含彈匣│      │製造之槍枝，換裝土造金屬槍管而│
│    │1 個）                │      │成，擊發功能正常，可供擊發適用│
│    │                      │      │子彈使用，認具殺傷力。（見99偵│
│    │                      │      │37011卷第252頁至第253頁）     │
├──┼───────────┼───┼───────────────┤
│2   │口徑9mm制式子彈       │8顆   │經採樣2 顆試射，可擊發，認均具│
│    │                      │      │殺傷力。                      │
├──┼───────────┼───┼───────────────┤
│3   │口徑9mm制式子彈       │3顆   │彈底均具撞擊痕跡，採樣1 顆試射│
│    │                      │      │，可擊發，認具殺傷力。        │
└──┴───────────┴───┴───────────────┘